【裁判字號】    92,訴,2293
【裁判日期】    921128
【裁判案由】    毒品危害防制條例
【裁判全文】
臺灣高雄地方法院刑事判決                        九十二年度訴字第二二九三號
    公  訴  人  臺灣高雄地方法院檢察署檢察官
    被      告  乙○○
右列被告因違反毒品危害防制條例案件，經檢察官提起公訴（九十二年度毒偵字第四
三三三號、九十二年度毒偵字第四七七七號），本院判決如左：
    主  文
乙○○連續施用第一級毒品，累犯，處有期徒刑玖月，扣案之海洛因貳包（合計驗後
淨重零點參參公克），沒收銷燬之。又連續施用第二級毒品，累犯，處有期徒刑肆月
，扣案之安非他命壹包（驗後毛重零點肆公克），沒收銷燬之。應執行有期徒刑壹年
，扣案之海洛因貳包（合計驗後淨重零點參參公克）及安非他命壹包（驗後毛重零點
肆公克），均沒收銷燬之。
    事  實
一、乙○○曾因違反肅清煙毒條例等案件，於民國八十五年間，經本院判處有期徒刑
    三年八月確定，於八十五年七月二十八日入監執行後，於八十七年四月八日假釋
    出監，復於假釋期間因施用毒品犯行，經撤銷假釋後，於八十九年六月一日入監
    執行殘刑一年十月十六日，嗣於九十一年四月十六日執行完畢。而上揭施用毒品
    之犯行，乙○○經送強制戒治及交付保護管束期滿後，由台灣高雄地方法院檢察
    署檢察官於九十年二月六日，以九十年度戒毒偵字第一○九號不起訴處分確定。
    詎乙○○仍不知警惕，基於施用第一級毒品海洛因及第二級毒品安非他命之概括
    犯意，自九十二年二月間起至同年七月三十日止，在高雄市左營區○○○路四一
    九巷二八號住處及不詳公園廁所內，以將海洛因摻入香菸內吸食之方式，連續施
    用第一級毒品海洛因多次，及以將安非他命以火燒烤後吸食煙霧之方式，連續施
    用第二級毒品安非他命多次。嗣分別於（一）九十二年七月七日十五時十分許，
    在上開乙○○住處，為警當場查獲，並扣得海洛因一包（驗後淨重零點零二公克
    ）及安非他命一包（驗後毛重零點四公克）。（二）於九十二年八月一日十時三
    十分許，在高雄市○○區○○路八五六號前為警查獲，並扣得海洛因一包（驗後
    淨重零點三一公克）。
二、案經高雄市政府警察局左營分局及三民第二分局分別報告台灣高雄地方法院檢察
    署檢察官偵查起訴。
    理  由
一、右揭事實，業據被告乙○○於本院審理中坦白承認，且被告為警查獲時所採集尿
    液經送驗後確呈嗎啡及甲基安非他命陽性反應，有高雄市立凱旋醫院煙毒尿液檢
    驗成績書二份在卷可憑，復有扣案之海洛因二包（合計驗後淨重零點三三公克）
    及安非他命一包（驗後毛重零點四公克）在卷可資佐證，而前揭扣案物經送驗確
    分別係第一級毒品海洛因及第二級毒品安非他命，有法務部調查局鑑定通知書二
    份及高雄醫學大學附設中和醫院檢驗報告一紙在卷可憑，且被告曾因施用毒品犯
    行，經送強制戒治及交付保護管束期滿後，由台灣高雄地方法院檢察署檢察官於
    九十年二月六日，以九十年度戒毒偵字第一○九號不起訴處分確定之事實，亦有
    台灣高雄地方法院檢察署檢察官九十年度戒毒偵字第一○九號不起訴處分書一份
    在卷可查，是綜上所述，被告之自白與事實相符，事證明確，其有右揭連續施用
    第一級及第二級毒品之犯行，均應堪認定。
二、核被告所為，係犯毒品危害防制條例第十條第一項之施用第一級毒品罪及同條第
    二項之施用第二級毒品罪。被告多次施用毒品海洛因及安非他命之犯行，均時間
    緊接，方法相同，分別觸犯構成要件相同之罪名，顯係基於概括犯意反覆為之，
    均應依連續犯規定論以一罪。又被告連續持有第一級毒品海洛因及第二級毒品安
    非他命後進而施用，其連續持有之低度行為應為連續施用之高度行為所吸收，均
    不另論罪。被告所犯上揭連續施用第一級毒品罪及連續施用第二級毒品罪二罪間
    ，犯意各別，行為亦殊，應予分論併罰。查被告曾因違反肅清煙毒條例等案件，
    於八十五年間，經本院判處有期徒刑三年八月確定，於八十五年七月二十八日入
    監執行後，於八十七年四月八日假釋出監，復於假釋期間因施用毒品犯行，經撤
    銷假釋後，於八十九年六月一日入監執行殘刑一年十月十六日，嗣於九十一年四
    月十六日執行完畢之事實，有台灣高等法院被告全國前案紀錄表一紙在卷可查，
    其受有期徒刑之執行完畢，五年以內再犯本件有期徒刑以上之罪，為累犯，被告
    前揭所犯二罪，均應依法加重其刑。檢察官雖未就被告有自九十二年七月六日起
    至同年七月三十日止，連續施用第一級及第二級毒品之犯行部分提起公訴，惟此
    部分犯行與檢察官起訴部分，有連續犯之裁判上一罪關係，已如前述，應認已為
    起訴效力所及，本院自應一併審理。爰審酌被告已二犯施用毒品之犯行，顯見被
    告並不知悔改施用毒品之惡習，惟念及被告犯後坦承犯行，及其施用毒品之犯行
    ，係戕害自身身體健康，並未危及他人，與其施用之期間及其他一切情狀，分別
    量處如主文所示之刑，並定其應執行刑，以資懲儆。扣案海洛因二包（合計驗後
    淨重零點三三公克）及安非他命一包（驗後毛重零點四公克），分別為第一級及
    第二級毒品，有上述檢驗報告三份在卷可憑，且均係被告所有供其施用之毒品，
    已據被告供述屬實，均應依毒品危害防制條例第十八條第一項規定，諭知沒收銷
    燬之。
三、本件被告所犯係死刑、無期徒刑、最輕本刑為三年以上有期徒刑以外之罪，被告
    於準備程序中就被訴事實為有罪之陳述，經法官告知簡式審判程序之旨，並聽取
    公訴人及被告意見後，本院認為適宜由受命法官獨任進行簡式審判程序，附予敘
    明。
據上論斷，應依刑事訴訟法第二百九十九條第一項前段、第二百七十三條之一第一項
，毒品危害防制條例第十條第一項、第二項、第十八條第一項，刑法第十一條、第五
十六條、第四十七條、第五十一條第五款，判決如主文。
本案經檢察官甲○○到庭執行職務。
中       華       民       國     九十二    年   十一    月    二十八   日
                                     臺灣高雄地方法院刑事第十五庭
                               法  官   呂憲雄
右正本證明與原本無異。
如不服本判決，應於判決送達後十日內，向本院提出上訴狀。
                                                   書記官    羅宗賢
中    華    民    國      九十二      年      十二      月      一      日
附錄法條：
毒品危害防制條例第十條
施用第一級毒品者，處六月以上五年以下有期徒刑。
施用第二級毒品者，處三年以下有期徒刑。


司法院資訊處製作；財團法人民間司法改革基金會備份。
